臺灣高等法院臺中分院民事判決　93年度重訴字第42號
原　　　告　柏揚行化工有限公司
兼上列一人
法定代理人　乙○○　　住台中市.
上列二人
訴訟代理人　丙○○　　住台中縣.
被　　　告　甲○○原名曾蘭英.
　　　　　　　　　　　住台中市.
訴訟代理人　甘龍強律師
複　代理人　楊盤江律師
訴訟代理人　葉涵德律師
上列原告因被告偽造文書案件（本院九十三年度上訴字第九三三
號）提起侵權行為損害賠償附帶民事訴訟，經本院刑事庭移送前
來，玆於94年9月6日言詞辯論終結，判決如下︰
    主  文
被告應給付原告柏揚行化工有限公司新臺幣貳佰貳拾捌萬伍仟伍
佰壹拾捌元，給付原告乙○○新台幣肆佰捌拾壹萬零陸佰元，及
均自九十三年七月十五日起至清償日止，按年息百分之五計算之
利息。
原告柏揚行化工有限公司其餘之訴駁回。
訴訟費用由被告負擔。
本判決所命給付，於原告柏揚行化工有限公司、乙○○各以新臺
幣柒拾陸萬伍仟元、壹佰陸拾萬參仟元為被告供擔保後，得假執
行。但被告如於執行標的物拍定、變賣前，分別以新臺幣貳佰貳
拾捌萬伍仟伍佰壹拾捌元、肆佰捌拾壹萬零陸佰元，為原告柏揚
行化工有限公司、原告乙○○預供擔保，得免為假執行。
原告柏揚行化工有限公司其餘假執行之聲請駁回。
    事    實
甲、原告方面：
一、聲明：
  (一)、被告應給付原告柏揚行化工有限公司（以下稱柏揚行公司
      ）、乙○○各新臺幣（下同）二百二十九萬零六百元、四
      百八十一萬零六百元，及均自附帶民事訴訟訴狀繕本送達
      被告翌日起至清償日止，按年息百分之五之利息〔原告起
      訴聲明求為判決：被告應將不法所得七百四十八萬五千二
      百元及自附帶民事訴訟訴狀繕本送達被告翌日起至清償日
      止，按年息百分之五之利息返還與原告（見本院附民卷第
      一頁）。經受命法官闡明後，於九十四年一月六日具狀更
      正為：被告應給付原告柏楊行公司二百四十四萬八千六百
      元及遲延利息；給付原告乙○○四百九十八萬六千元及遲
      延利息（見本院重訴卷第四十頁）。再於九十四年二月十
      八日具狀更正為：被告應給付原告柏楊行公司二百四十四
      萬八千六百元及遲延利息；給付原告乙○○四百九十八萬
      六千元六百元及遲延利息（見本院重訴卷第五十六頁）。
      再於九十四年四月一日具狀更正聲明為：被告應給付原告
      柏楊行化公司二百四十四萬八千六百元及遲延利息；給付
      原告乙○○二百六十四萬六千六百元及遲延利息（同卷第
      八十二頁）。再於九十四年五月十三日具狀更正為：被告
      應給付原告柏楊行公司二百三十九萬四千六百元及遲延利
      息；給付原告乙○○四百八十一萬零六百元及遲延利息（
      見同卷第九十二頁）。同年月二十七日再具狀更正為：被
      告應給付原告柏楊行公司二百二十九萬零六百元及遲延利
      息；給付原告乙○○四百八十一萬零六百元及遲延利息（
      見同卷第一一八頁及一一九頁）。
  (二)、原告願供擔保，請准宣告假執行。
二、陳述：
（一）被告與原告乙○○於民國（以下同）七十六年十一月十五
      日結婚，婚姻關係存續至九十三年三月三日止（經法院判
      決離婚確定）。原告乙○○係原告柏揚行公司之負責人，
      九十二年二月十一日，與被告發生口角及肢體衝突，被告
      因恐原告乙○○將其資產移往海外置家庭於不顧，而基於
      行使偽造私文書及意圖為自己不法所有之概括犯意，趁原
      告乙○○自九十二年二月十四日至同年月二十七日出國期
      間，未經原告乙○○之同意或授權，擅自拿取原告乙○○
      放置在臺中市○○街六十九號辦公室內之柏揚行公司及乙
      ○○印章，及使用乙○○金融帳戶密碼，為下列行為：
    (1)、於九十二年二月十九日，盜用原告柏揚行公司及原告乙
        ○○印章而偽造委託書四張及保單借款借據四張，以柏
        揚行公司所有之國華人壽保險股份有限公司（下稱國華
        人壽）編號Ｊ0000000、Ｊ0000000、Ｊ
        0000000、Ｊ0000000號四張保險單，向
        國華人壽分別質借五十萬零九千元、五十一萬八千元、
        五十一萬五千元、二十一萬二千元，共計一百七十五萬
        四千元。國華人壽辦妥手續後，將前開借款匯入原告柏
        揚行公司名下之華南商業銀行第0000000000
        00號帳戶內，被告再於同年月二十一日，盜用原告柏
        揚行公司及原告乙○○之印章偽造取款憑條，將該筆款
        項領出並轉匯入原告乙○○名下之第一商業銀行第00
        000000000號帳戶（下稱乙○○第一商業銀行
        帳戶）內，再於同年二月二十一日，分兩次將上述款項
        中之十五萬元、一百五十五萬元，轉入被告在第一商業
        銀行所開設之00000000000帳戶（以下稱被
        告在第一商業銀行帳戶）內，詐得一百七十萬元（1500
        00+0000000=0000000）。
    (2)、九十二年二月二十一日，盜用原告柏揚行公司及原告乙
        ○○印章而偽造外匯收支或交易申報書、外匯活期存款
        取款條，將原告柏揚行公司名下之第一商業銀行外匯活
        期存款第00000000000號帳戶內之美金二萬
        元，兌換成六十九萬四千六百元後，先匯至原告柏揚行
        公司名下之第一商業銀行第00000000000號
        帳戶內，再匯入原告乙○○第一商業銀行帳戶內，再於
        同年二月二十一日，將前述六十九萬四千元轉入被告在
        第一商業銀行所開設之00000000000帳戶內
        ，詐得六十九萬四千元。合計原告柏揚行公司被詐領之
        款項共二百三十九萬四千六百元（0000000+694000=000
        0000），事後被告已返還四萬二千元、六萬二千元，原
        告同意扣除，扣除後，原告柏揚行公司之損害額為二百
        二十九萬零六百元（0000000-00000-00000=0000000）
        。
    (3)、九十二年二月二十日，盜用原告乙○○印章而偽造取款
        憑條，將原告乙○○名下之華南商業銀行第00000
        00000號帳戶（下稱乙○○華南商業銀行帳戶）內
        之存款一百八十二萬元，領出並轉匯入乙○○第一商業
        銀行帳戶內，再於九十二年二月二十一日，指示第一商
        業銀行將原告乙○○在第一商業銀行帳戶內之上述一百
        八十二萬元存款，匯入被告在第一商業銀行開設之帳戶
        內。另於九十二年二月十八日，以電話語音方式操作密
        碼變更，再以電話語音轉帳方式，於九十二年二月十九
        日，指示第一商業銀行將原告乙○○於該行帳戶內之三
        百二十二萬零六百元存款，匯入被告曾蘭英在第一商業
        銀行開設之第00000000000號帳戶內，以此
        方式，詐得兩筆款項，合計五百零四萬零六百元（0000
        000+0000000=0000000），事後被告已返還二十三萬元
        ，扣除後，原告乙○○之損害額為四百八十一萬零六百
        元（0000000-000000=0000000）。
（二）被告上開行為所涉偽造文書、詐欺取財等罪，經臺灣台中
      地方法院檢察署檢察官偵查結果，以九十二年偵字第一二
      八三號提起公訴，經原法院及本院分別以九十二年訴字第
      二四二三號、九十三年上訴字第九三三號判處罪刑在案。
（三）被告以上述偽造文書、詐欺取財行為詐取原告柏揚行公司
      及原告乙○○帳戶內之存款，不法侵害原告柏楊行公司及
      原告乙○○之權利，依民法第一百八十四條規定，應對原
      告柏揚行公司及原告乙○○負損害賠償責任，爰本於侵權
      行為損害賠償之法律關係起訴，求為判決：被告應給付原
      告柏揚行公司、原告乙○○各二百二十九萬零六百元、四
      百八十一萬零六百元及均自訴狀繕本送達翌日起至清償日
      止按年息百分之五計算之利息；原告願供擔保，請准宣告
      假執行。
三、證據：援用刑事案件之證據，另提出原告乙○○在第一商業
    銀行開設之000-00-000000帳戶存摺節本、在華南商業銀行
    台中港路分行開設之000-00-000000-0帳戶存摺節本、原告
    柏揚行公司在第一商業銀行開設之000-00-000000帳戶存摺
    、在華南商業銀行台中港路分行開設之000-00-000000-0帳
    戶存摺節本各一份為證。
乙、被告方面：
一、聲明：求為判決：
    (一)原告之訴及假執行之聲請均駁回。(二)如受不利之判決，願
    供擔保請准宣告免為假執行。
二、陳述：
（一）前述刑事案件所認定之事實係屬真實，被告確有於前述時
      地為此等行為，以取得原告柏揚行公司及原告乙○○前開
      銀行帳戶內之存款，但被告事後已返還原告乙○○二十三
      萬元。
（二）被告取得上述款項後，兩造於九十三年一月三十日判決離
      婚，離婚後兩造所生子女楊昕穎、楊昕曄、楊昕融均歸被
      告監護，但原告乙○○仍不能免除其對兩造所生三名子女
      扶養費二分之一之義務，但離婚後，原告乙○○未付任何
      扶養費，子女之扶養費完全由被告一人負擔，被告為扶養
      子女而購車接送子女上下學、購買網路教學課程等共支出
      一百八十五萬六千六百八十六元，另支付三名子女之註冊
      費、生活費（算至子女大學畢業）共需七百二十四萬七千
      二百元，此等費用應由系爭被告所應返還原告乙○○之款
      項中予以扣除，扣除後，已無餘額，被告自不必再給付款
      項給原告乙○○。
（三）被告事後亦於九十二年四月七日及五月七日，分別以匯款
      方式，返還原告柏揚行公司四萬二千元、六萬二千元、五
      千零八十二元。
三、證據：提出第一商業銀行存款存根聯影本四張、國華人壽保
    險股份有限公司借款利息收據影本四張為證。
丙、本院依職權調閱台中地方法院檢察署九十二年偵字第一二八
    三九號、原法院九十二年訴字第二四二三號、本院九十三年
    上訴字第九三三號甲○○偽造文書等案件刑事卷宗。
    理  由
一、本件原告柏揚行公司、乙○○於本院九十三年上訴字第九三
    三號甲○○偽造文書等案件刑事訴訟程序提起附帶民事訴訟
    ，主張：被告與原告乙○○於七十六年十一月十五日結婚，
    婚姻關係存續至九十三年三月三日止（經法院判決離婚確定
    ）。原告乙○○係原告柏揚行公司之負責人，九十二年二月
    十一日，被告與原告乙○○發生口角及肢體衝突，被告因恐
    原告乙○○將其資產移往海外，置家庭於不顧，而基於行使
    偽造私文書及意圖為自己不法所有之概括犯意，趁原告乙○
    ○自九十二年二月十四日至同年月二十七日出國期間，未經
    原告乙○○之同意或授權，擅自拿取原告乙○○放置在臺中
    市○○街六十九號辦公室內之原告柏揚行公司及原告乙○○
    印章，暨使用原告乙○○之銀行帳戶密碼，為下列行為：
    (1)、於九十二年二月十九日，盜用原告柏揚行公司及原告乙
        ○○印章而偽造委託書四張及保單借款借據四張，以柏
        揚行公司所有之國華人壽保險股份有限公司（下稱國華
        人壽）編號Ｊ0000000、Ｊ0000000、Ｊ
        0000000、Ｊ0000000號四張保險單，向
        國華人壽分別質借五十萬零九千元、五十一萬八千元、
        五十一萬五千元、二十一萬二千元，共計一百七十五萬
        四千元。國華人壽辦妥手續後，將前開借款匯入原告柏
        揚行公司名下之華南商業銀行第0000000000
        00號帳戶內，被告再於同年月二十一日，盜用原告柏
        揚行公司及原告乙○○之印章偽造取款憑條，將該筆款
        項領出並轉匯入原告乙○○名下之第一商業銀行第00
        000000000號帳戶（下稱乙○○第一商業銀行
        帳戶）內，再於同年二月二十一日，分兩次將上述款項
        中之十五萬元、一百五十五萬元，轉入被告在第一商業
        銀行所開設之00000000000帳戶（以下稱被
        告在第一商業銀行帳戶）內，詐得一百七十萬元（1500
        00+0000000=0000000）。
    (2)、九十二年二月二十一日，盜用原告柏揚行公司及原告乙
        ○○印章而偽造外匯收支或交易申報書、外匯活期存款
        取款條，將原告柏揚行公司名下之第一商業銀行外匯活
        期存款第00000000000號帳戶內之美金二萬
        元，兌換成六十九萬四千六百元後，先匯至原告柏揚行
        公司名下之第一商業銀行第00000000000號
        帳戶內，再匯入原告乙○○第一商業銀行帳戶內，再於
        同年二月二十一日，將前述六十九萬四千元轉入被告在
        第一商業銀行所開設之00000000000帳戶內
        ，詐得六十九萬四千元。合計原告柏揚行公司被詐領之
        款項共二百三十九萬四千六百元（0000000+694000=000
        0000），事後被告已返還四萬二千元、六萬二千元，原
        告同意扣除，扣除後，原告柏揚行公司之損害額為二百
        二十九萬零六百元（0000000-00000-00000=0000000）
        。
    (3)、九十二年二月二十日，盜用原告乙○○印章而偽造取款
        憑條，將原告乙○○名下之華南商業銀行第00000
        00000號帳戶（下稱乙○○華南商業銀行帳戶）內
        之存款一百八十二萬元，領出並轉匯入乙○○第一商業
        銀行帳戶內，再於九十二年二月二十一日，指示第一商
        業銀行將原告乙○○在第一商業銀行帳戶內之上述一百
        八十二萬元存款，匯入被告在第一商業銀行開設之帳戶
        內。另於九十二年二月十八日，以電話語音方式操作密
        碼變更，再以電話語音轉帳方式，於九十二年二月十九
        日，指示第一商業銀行將原告乙○○於該行帳戶內之三
        百二十二萬零六百元存款，匯入被告曾蘭英在第一商業
        銀行開設之第00000000000號帳戶內，以此
        方式，詐得兩筆款項，合計五百零四萬零六百元（0000
        000+0000000=0000000），事後被告已返還二十三萬元
        ，扣除後，原告乙○○之損害額為四百八十一萬零六百
        元（0000000-000000=0000000）。被告上開行為所涉偽
        造文書、詐欺取財等罪，經臺灣台中地方法院檢察署檢
　　　　察官偵查結果，以九十二年偵字第　一二八三號提起公
　　　　訴，經原法院及本院分別以九十二年訴字第二四二三號
　　　　、九十三年上訴字第九三三號判處罪刑在案，被告以上
　　　　述偽造文書、詐欺取財行為詐取原告柏揚行公司及原告
　　　　乙○○帳戶內之存款，不法侵害原告柏楊行公司及原告
  　　　乙○○之權利，依民法第一百八十四條規定，應對原告
    　　柏揚行公司及原告乙○○負損害賠償責任等情，爰本於
      　侵權行為損害賠償之法律關係起訴，求為判決：被告應
        給付原告柏揚行公司、原告乙○○各二百二十九萬零六
　　　　百元、四百八十一萬零六百元及均自訴狀繕本送達翌日
  　　　起至清償日止按年息百分之五計付之利息，並宣告假執
    　　行之判決。
二、被告則以：伊確有於前述時地，以上述方式取得原告柏揚行
    公司及原告乙○○前開銀行帳戶內之存款，但被告事後已返
    還原告乙○○二十三萬元，另於九十二年四月七日及五月七
    日，分別以匯款方式，返還原告柏揚行公司四萬二千元、六
    萬二千元、五千零八十二元。且伊與原告乙○○原係夫妻，
    伊取得上述款項後，與原告乙○○於九十三年一月三十日離
    婚（判決離婚），離婚後兩造所生子女楊昕穎、楊昕曄、楊
    昕融均歸被告監護，但原告乙○○仍不能免除其對兩造所生
    三名子女扶養費之義務，但離婚後，原告乙○○未付任何扶
    養費，子女之扶養費完全由被告一人支付，被告為扶養子女
    而購車接送子女上下學、購買網路教學課程等共支出一百八
    十五萬六千六百八十六元，另支付三名子女之註冊費、生活
    費（算至子女大學畢業）共需七百二十四萬七千二百元，此
    等費用應由系爭被告所應返還原告乙○○之款項中予以扣除
    ，扣除後，已無餘額，被告自不必再給付款項給原告乙○○
    等語，資為抗辯。
三、原告起訴聲明求為判決：被告應將不法所得七百四十八萬五
    千二百元及自附帶民事訴訟訴狀繕本送達被告翌日起至清償
    日止，按年息百分之五之利息返還與原告（見本院附民卷第
    一頁）。經受命法官闡明後，於九十四年一月六日具狀更正
    為：被告應給付原告柏楊行公司二百四十四萬八千六百元及
    遲延利息；給付原告乙○○四百九十八萬六千元及遲延利息
    （見本院重訴卷第四十頁）。再於九十四年二月十八日具狀
    更正為：被告應給付原告柏楊行公司二百四十四萬八千六百
    元及遲延利息；給付原告乙○○四百九十八萬六千元六百元
    及遲延利息（見本院重訴卷第五十六頁）。再於九十四年四
    月一日具狀更正聲明為：被告應給付原告柏楊行化公司二百
    四十四萬八千六百元及遲延利息；給付原告乙○○二百六十
    四萬六千六百元及遲延利息（同卷第八十二頁）。再於九十
    四年五月十三日具狀更正為：被告應給付原告柏楊行公司二
    百三十九萬四千六百元及遲延利息；給付原告乙○○四百八
    十一萬零六百元及遲延利息（見同卷第九十二頁）。同年月
    二十七日再具狀更正為：被告應給付原告柏楊行公司二百二
    十九萬零六百元及遲延利息；給付原告乙○○四百八十一萬
    零六百元及遲延利息（見同卷第一一八頁及一一九頁）。經
    核均屬不變更訴訟標的而減縮或擴張應受判決事項之聲明，
    依民事訴訟法第二百五十五條第三款、第四百四十六條第一
    項規定，無庸被告同意。
四、
（一）本院於九十四年六月十日準備程序期日行爭點整理，被告
      對於原告主張之前開事實均不爭執（見本院卷第一二四至
      一二六頁），並有國華人壽保單借款借據四紙、委託書四
      紙、華南商業銀行存摺類存款取款憑條一紙、華南商業銀
      行匯款申請書一紙、乙○○第一商業銀行綜合存款存摺、
      乙○○華南商業銀行綜合存款存摺、柏揚行公司華南商業
      銀行活期存款存摺、柏揚行公司第一商業銀行活期存款存
      摺、柏揚行公司第一商業銀行外匯活期存款存摺、華南商
      業銀行匯款申請書一紙、第一商業銀行存摺類存款取款憑
      條一紙、第一商業銀行外匯收支或交易申報書一紙、第一
      商業銀行外匯活期存款取款條一紙等件影本及第一商業銀
      行九十三年二月十六日（九三）一中港字第四二號函暨所
      附乙○○帳戶交易明細一覽表附於本院九十三年上訴字第
      九三三號甲○○偽造文書等案件卷宗可憑，並經本院依職
      權調閱該案卷宗查明屬實，自堪信為真實。
（二）被告於本院九十三年上訴字第九三三號甲○○偽造文書等
      案件審理中雖辯稱：伊前開所為，事先有經原告乙○○之
      事先同意云云。惟：此經原告乙○○於上述刑事案件偵
      審中否認。被告與原告乙○○於婚後感情不睦，迭生齟
      齬，並於九十二年二月十一日凌晨一時許，在臺中市○○
      街六十九號住處發生口角及肢體衝突，嗣雙方檢具驗傷單
      互控傷害，又於九十三年一月三十日經法院判決離婚，嗣
      並確定等情，為被告與原告乙○○所不爭，並有台中地方
      法院九十二年度婚字第五一一號民事判決附於上述刑事卷
      可參。又原告乙○○於九十二年二月十四日出國，至同年
      月二十七日始返國，此有入出境查詢資料一紙附刑事卷為
      憑。衡情原告乙○○當無可能於與被告甫生嚴重衝突未久
      ，無端授意被告移轉上開鉅額資金；又被告若有徵得乙○
      ○同意，亦無須趁乙○○出國期間為之。被告為鉅額資
      金移轉行為後，即以行動電話留言告知原告乙○○：「你
      委託江庭葳轉知本人，在你毆打本人後，若本人不撤銷告
      訴，則你要變賣現有臺灣所有動產及不動產後，轉往大馬
      或印尼或中國，棄家庭於不顧，今為三個子女及本人之保
      障，現本妻採取維護措施，已然將現款轉入本人名下，以
      資保管作為家庭使用。現電告知，煩請勿動怒及擔心，一
      切待你平安回來靜心檢討」等情，經被告於上述刑事案件
      偵查中具狀自承，並有原告乙○○所記載之行動電話留言
      一紙可考（見調閱之九十二年度偵字第一二八三九號卷第
      四七頁、第九九頁）。可見被告確係因夫妻失和，恐原告
      乙○○攜金他去，拋家棄子，乃趁其出國期間，迅速將原
      告乙○○及原告柏楊行公司名下資金轉入自己名下予以掌
      控。被告所辯，有事先徵得乙○○同意云云，顯係飾卸之
      詞，並無可採。被告於短短數日內，自原告乙○○及柏
      揚行公司名下移轉取得之資金合計高達七百四十三萬四千
      六百元，此等支用額度，顯已非屬夫妻日常家庭生活費用
      代理行為。足見被告於刑事案件所辯有事先徵得原告乙○
      ○同意云云，顯非有據。
（三）民法第一百八十四條第一項規定：「因故意或過失，不法
      侵害他人之權利者，負損害賠償責任」。被告未經原告同
      意，盜蓋原告柏揚行公司及乙○○印章於前開委託書、保
      單借款借據、取款憑條、外匯收支或交易申報書上，將原
      告柏揚行公司、乙○○上述銀行帳戶內之款項轉入被告上
      述帳戶內，以詐取款項之行為，顯係故意不法侵害原告之
      權利，使原告柏揚行公司、乙○○分別受有損害，原告柏
      揚行公司、乙○○本於侵權行為法律關係，請求被告賠償
      ，自屬正當。又原告乙○○、被告均陳稱於婚姻存續期間
      並未約定夫妻財產制（見本院卷第二十九頁），自應以法
      定財產制為其夫妻財產制。按民法第一千零一十八條規定
      ：「（法定財產制）夫或妻各自管理、使用、收益及處分
      其財產」，被告與原告乙○○原為夫妻，九十三年一月三
      十日判決離婚，但被告係於婚姻關係中之九十二年二月十
      九日起至同年月二十一日間，未經原告乙○○授權，擅自
      將原告乙○○上述銀行帳戶內之存款轉入被告之帳戶內，
      此處分行為違反原告乙○○之意思，其數額高達四百餘萬
      元，顯非日常家庭生活所必需費用，自係侵害原告乙○○
      之財產處分權，應對原告乙○○負侵權行為損害賠償責任
      。
（四）被告雖辯稱：伊以上述方式取得前開款項後，兩造於九十
      三年一月三十日判決離婚，離婚後兩造所生子女楊昕穎、
      楊昕曄、楊昕融均歸被告監護，但原告乙○○仍不能免除
      其對兩造所生三名子女扶養費二分之一之義務，但離婚後
      ，原告乙○○未付任何扶養費，子女之扶養費完全由被告
      一人負擔，被告為扶養子女而購車接送子女上下學、購買
      網路教學課程等共支出一百八十五萬六千六百八十六元，
      另支付三名子女之註冊費、生活費（算至子女大學畢業）
      共需七百二十四萬七千二百元，此等費用應由系爭被告所
      應返還原告乙○○之款項中予以扣除，扣除後，已無餘額
      ，被告不必再給付任何款項給原告乙○○等語。查被告上
      述抗辯，雖未用「抵銷」文句，其真意實係主張以本件被
      告對原告乙○○所負損害賠償債務，與原告乙○○對被告
      所負之分擔扶養費、註冊費、生活費等債務相互抵銷之意
      。原告乙○○則不同意抵銷。按民法第三百三十九條規定
      ：「因故意侵權行為而負擔之債，其債務人不得主張抵銷
      」。本件被告以上述偽造文書、詐欺行為詐取原告在上開
      銀行之款項，因故意權行為而對原告乙○○負損害賠償責
      任，依上述規定，被告就其對原告乙○○所負前述損害賠
      償之債務，不得主張與原告乙○○對被告所負之分擔扶養
      費、註冊費、生活費債務相互抵銷，是被告此部分抗辯，
      顯不足採。
（五）被告以上述方式詐取原告乙○○帳戶內之款項數額為五百
      零四萬零六百元，業如上述，被告抗辯稱伊事後已返還二
      十三萬元，為原告乙○○所是認，是原告乙○○所受之損
      害額中之二十三萬元已獲填補，自應將此二十三萬元扣除
      ，扣除後，損害額為四百八十一萬零六百元（0000000-00
      0000=0000000）（原告乙○○數次更正訴之聲明後最後之
      聲明係請求給付四百八十一萬零六百元），原告乙○○請
      求被告如數給付，另請求加計自訴狀繕本送達翌日即九十
      三年七月十五日（見本院附民卷第二頁反面）起至清償日
      止按年息百分之五計算之利息，洵屬有據，應予准許。被
      告以上述行為詐取原告柏揚行公司在上述銀行帳戶內之存
      款數額為二百三十九萬四千六百元，業如上述，被告抗辯
      稱伊事後已返還四萬二千元、六萬二千元、五千零八十二
      元，應由損害額中扣除等語，此為原告柏揚行公司所是認
      ，此部分損害亦獲填補，自應予扣除，扣除後，原告柏揚
      行公司之損害額為二百二十八萬五千五百一十八元（0000
      000-00000-00000-0002=0000000），原告柏揚行公司之請
      求，在此數額及自訴狀繕本送達翌日即九十三年七月十五
      日（見本院附民卷第二頁反面）起至清償日止按年息百分
      之五計算之利息，洵屬有據，應予准許，逾此範圍之請求
      ，即非有據，應予駁回。
（六）假執行之宣告：
      兩造各陳明願供擔保，分別聲請宣告假執行及免為假執行
      ，關於原告勝訴分，核無不合，爰分別酌定相當擔保金額
      准許之。至於原告柏揚行公司敗訴部分，因其假執行之聲
      請失所附麗，應併予駁回。
五、據上論結：本件原告柏揚行公司之訴，為一部有理由，一部
    無理由，原告乙○○之訴為有理由，依民事訴訟法第七十八
    條、第七十九條、第四百六十三條、第三百九十條第二項、
    第三百九十二條，判決如主文。
中　　華　　民　　國　　94　　年　　9 　　月　　20　　日
　　                  民事第七庭審判長法　官  邱森樟
                                      法　官  陳賢慧
                                      法　官  盧江陽
以上正本係照原本作成。
被告得上訴。
原告柏楊行化工有限公司、乙○○均不得上訴。
如對本判決上訴，須於收受判決送達後二十日內向本院提出上訴
書狀，其未表明上訴理由者，應於提出上訴後二十日內向本院提
出上訴理由書 (須按他造人數附具繕本)。
上訴時應提出委任律師為訴訟代理人之委任狀。具有民事訴訟法
第四百六十六條之一第一項但書或第二項之情形為訴訟代理人者
，另應附具律師及格證書及釋明委任人與受任人有該條項所定關
係之釋明文書影本。
                                      書記官　鄧智惠
中　　華　　民　　國　　94　　年　　9 　　月　　21　　日
                                                      Ｈ
